<!DOCTYPE html PUBLIC "-//W3C//DTD XHTML 1.0 Transitional//EN" "http://www.w3.org/TR/xhtml1/DTD/xhtml1-transitional.dtd">
<html xmlns="http://www.w3.org/1999/xhtml">
<head>
	<meta http-equiv="Content-Type" content="text/html; charset=iso-8859-1" />
	<title>Ymmärrä suomea</title>
	<style type="text/css" media="all">@import "css/styles.css";</style>
	<script type="text/javascript" src="swfobject.js"></script>
</head>
<body class="font-medium">
	<div id="main-wrapper">
		<div id="topbar"></div>
		<div id="main-menu">
			<table cellspacing="0" cellpadding="0" border="0" class="add-links"><tr>
				<td class="item"><img class="raquo" src="i/raquo.gif" alt="" height="7" width="4" /><a href="/ymmarra/index.php?moduli=sanakirja">Sanakirja</a></td>
				<td class="item"><img class="raquo" src="i/raquo.gif" alt="" height="7" width="4" /><a href="/ymmarra/index.php?moduli=verbit">Verbiluettelo</a></td>
				<td class="item"><img class="raquo" src="i/raquo.gif" alt="" height="7" width="4" /><a href="/ymmarra/index.php?moduli=kielioppi">Kielioppi</a></td>
			</tr></table>
			<table cellspacing="0" cellpadding="0" border="0"><tr>
				<td class="item"><img class="raquo" src="i/raquo.gif" alt="" height="7" width="4" /><a href="/ymmarra/index.php">Etusivu</a></td>
				<td class="item"><img class="raquo" src="i/raquo.gif" alt="" height="7" width="4" /><a href="/ymmarra/index.php?moduli=tekstit">Lukutekstit</a></td>
			</tr></table>
		</div>
		<div id="content">
			<table cellspacing="0" cellpadding="0" border="0" id="content-wrapper"><tr>
				<td>
					<div id="left-menu">
												<div class="header-verb"><span>Verbit</span></div>
						<div class="menu">
								<div class="init"><a href="/ymmarra/index.php?moduli=verbit&kirjain=a">A</a></div>
								<div class="init"><a href="/ymmarra/index.php?moduli=verbit&kirjain=e">E</a></div>
								<div class="init"><a href="/ymmarra/index.php?moduli=verbit&kirjain=h">H</a></div>
								<div class="init"><a href="/ymmarra/index.php?moduli=verbit&kirjain=i">I</a></div>
								<div class="init"><a href="/ymmarra/index.php?moduli=verbit&kirjain=j">J</a></div>
								<div class="init"><a href="/ymmarra/index.php?moduli=verbit&kirjain=k">K</a></div>
								<div class="init"><a href="/ymmarra/index.php?moduli=verbit&kirjain=l">L</a></div>
								<div class="init"><a href="/ymmarra/index.php?moduli=verbit&kirjain=m">M</a></div>
								<div class="init"><a href="/ymmarra/index.php?moduli=verbit&kirjain=n">N</a></div>
								<div class="init"><a href="/ymmarra/index.php?moduli=verbit&kirjain=o">O</a></div>
								<div class="init"><a href="/ymmarra/index.php?moduli=verbit&kirjain=p">P</a></div>
								<div class="init"><a href="/ymmarra/index.php?moduli=verbit&kirjain=r">R</a></div>
								<div class="init"><a href="/ymmarra/index.php?moduli=verbit&kirjain=s">S</a></div>
								<div class="init"><a href="/ymmarra/index.php?moduli=verbit&kirjain=t">T</a></div>
								<div class="init"><a href="/ymmarra/index.php?moduli=verbit&kirjain=u">U</a></div>
								<div class="init"><a href="/ymmarra/index.php?moduli=verbit&kirjain=v">V</a></div>
								<div class="init"><a href="/ymmarra/index.php?moduli=verbit&kirjain=y">Y</a></div>
								<div class="init"><a href="/ymmarra/index.php?moduli=verbit&kirjain=Ä">Ä</a></div>
						</div>					</div>
				</td>
				<td>
					<div id="main-content">
						<div id="path">
							<a href=".">Etusivu</a> &gt; <a href="/ymmarra/index.php?moduli=verbit&kirjain=L">L</a>						</div>
													<h1>LAUSUA</h1>
						<table cellspacing="0" cellpadding="0" border="0">
							<tr>
								<td colspan="2" style="padding-bottom:10px;"><strong>Aktiivin indikatiivi</strong></td>
							</tr>
							<tr>
								<td><pre>PREESENS                   
minä     lausun            
sinä     lausut            
hän      lausuu            
me       lausumme          
te       lausutte          
he       lausuvat          

PASSIIVI
         lausutaan         

IMPERFEKTI                 
         lausuin           
         lausuit           
         lausui            
         lausuimme         
         lausuitte         
         lausuivat         

PASSIIVI
         lausuttiin        

PERFEKTI
olen     lausunut          
olet     lausunut          
on       lausunut          
olemme   lausuneet         
olette   lausuneet         
ovat     lausuneet         

PASSIIVI
on       lausuttu          

PLUSKVAMPERFEKTI
olin     lausunut          
olit     lausunut          
oli      lausunut          
olimme   lausuneet         
olitte   lausuneet         
olivat   lausuneet         

PASSIIVI
oli      lausuttu          
</pre></td>
								<td>&nbsp;&nbsp;&nbsp;</td>
								<td><pre>  KIELTOMUOTO
  en        lausu
  et        lausu
  ei        lausu
  emme      lausu
  ette      lausu
  eivät     lausu


  ei        lausuta

   
  en        lausunut
  et        lausunut
  ei        lausunut
  emme      lausuneet
  ette      lausuneet
  eivät     lausuneet


  ei        lausuttu 


  en    ole lausunut
  et    ole lausunut
  ei    ole lausunut
  emme  ole lausuneet
  ette  ole lausuneet
  eivät ole lausuneet


  ei    ole lausuttu 


  en    ollut  lausunut
  et    ollut  lausunut
  ei    ollut  lausunut
  emme  olleet lausuneet
  ette  olleet lausuneet
  eivät olleet lausuneet


  ei    ollut  lausuttu
</pre></td>
							</tr>
						</table>
						<table cellspacing="0" cellpadding="0" border="0">
							<tr>
								<td colspan="2" style="padding-bottom:10px;"><strong>Aktiivin konditionaali</strong></td>
							</tr>
							<tr>
								<td><pre>PREESENS
minä     lausuisin         
sinä     lausuisit         
hän      lausuisi          
me       lausuisimme       
te       lausuisitte       
he       lausuisivat       

PASSIIVI
         lausuttaisiin     

PERFEKTI
olisin   lausunut          
olisit   lausunut          
olisi    lausunut          
olisimme lausuneet         
olisitte lausuneet         
olisivat lausuneet         

PASSIIVI
olisi    lausuttu          
</pre></td>
								<td>&nbsp;&nbsp;&nbsp;</td>
								<td><pre> 
  en        lausuisi
  et        lausuisi
  ei        lausuisi
  emme      lausuisi
  ette      laksuisi
  eivät     lausuisi


  ei        lausuttaisi 


  en    olisi  lausunut
  et    olisi  lausunut
  ei    olisi  lausunut
  emme  olisi  lausuneet
  ette  olisi  lausuneet
  eivät olisi  lausuneet 


  ei    olisi  lausuttu
</pre></td>
							</tr>
						</table>
						<table cellspacing="0" cellpadding="0" border="0">
							<tr>
								<td colspan="2" style="padding-bottom:10px;"><strong>Aktiivin potentiaali</strong></td>
							</tr>
							<tr>
								<td><pre>PREESENS
minä     lausunen          
sinä     lausunet          
hän      lausunee          
me       lausunemme        
te       lausunette        
he       lausunevat        

PASSIIVI
         lausuttaneen      

PERFEKTI
lienen   lausunut          
lienet   lausunut          
lienee   lausunut          
lienemme lausuneet         
lienette lausuneet         
lienevät lausuneet         

PASSIIVI
lienee   lausuttu          
</pre></td>
								<td>&nbsp;&nbsp;&nbsp;</td>
								<td><pre> 
  en        lausune
  et        lausune
  ei        lausune
  emme      lausune
  ette      lausune
  eivät     lausune


  ei        lausuttane 


  en    liene  lausunut
  et    liene  lausunut
  ei    liene  lausunut
  emme  liene  lausuneet
  ette  liene  lausuneet
  eivät liene  lausuneet


  ei    liene  lausuttu
</pre></td>
							</tr>
						</table>
						<table cellspacing="0" cellpadding="0" border="0">
							<tr>
								<td colspan="2" style="padding-bottom:10px;"><strong>Aktiivin imperatiivi</strong></td>
							</tr>
							<tr>
								<td><pre>PREESENS

(sinä)   lausu             
(hän)    lausukoon         
(me)     lausukaamme       
(te)     lausukaa          
(he)     lausukoot         

PASSIIVI
         lausuttakoon      

PERFEKTI

ole      lausunut          
olkoon   lausunut          
olkaamme lausuneet         
olkaa    lausuneet         
olkoot   lausuneet         

PASSIIVI

olkoon   lausuttu          
</pre></td>
								<td>&nbsp;&nbsp;&nbsp;</td>
								<td><pre> 

  älä       lausu
  älköön    lausuko
  älkäämme  lausuko
  älkää     lausuko
  älkööt    lausuko


  älköön    lausuttako 



  älä      ole  lausunut
  älköön   olko lausunut
  älkäämme olko lausuneet
  älkää    olko lausuneet
  älkööt   olko lausuneet



  älköön   olko lausuttu
</pre></td>
							</tr>
						</table>
						<table cellspacing="0" cellpadding="0" border="0">
							<tr>
								<td colspan="2" style="padding-bottom:10px;"><strong>Verbin nominaalimuodot</strong></td>
							</tr>
							<tr>
								<td><pre>I INFINITIIVI              

Lyhyempi muoto:            
         lausua            

Pitempi muoto:             
         lausuakseni       
         lausuaksesi
         lausuakseen
         lausuaksemme
         lausuaksenne
         lausuakseen

III  INFINITIIVI           

inessiivi    lausumassa    
elatiivi     lausumasta    
illatiivi    lausumaan     
adessiivi    lausumalla
abessiivi    lausumatta    
instruktiivi lausuman      
                           
Passiivi
instruktiivi lausuttaman   
                           
                           
</pre></td>
								<td>&nbsp;&nbsp;&nbsp;</td>
								<td><pre>  II INFINITIIVI

  inessiivi     lausuessa
  instruktiivi  lausuen

  Passiivi
  inessiivi     lausuttaessa 






  IV INFINITIIVI

  nominatiivi   lausuminen
  partitiivi    lausumista
   

  I PARTISIIPPI 
  aktiivi       lausuva
  passiivi      lausuttava 

  II PARTISIIPPI 
  aktiivi       lausunut
  passiivi      lausuttu
</pre></td>
							</tr>
						</table>

					</div>
				</td>
			</tr></table>		</div>
		<div id="footer"><a href="http://www.oph.fi/"><img src="i/oph_logo_ymmarrasuomea.gif" width="157" height="35" alt="OPH" /></a></div>
	</div>
</body>
</html>
